【裁判字號】    97,台上,6210
【裁判日期】    971204
【裁判案由】    偽造文書
【裁判全文】
最高法院刑事判決            九十七年度台上字第六二一０號
上  訴  人  甲○○
選任辯護人  施小凡律師
上列上訴人因偽造文書案件，不服台灣高等法院中華民國九十七
年八月六日第二審判決（九十七年度上訴字第九六五號，起訴案
號：台灣桃園地方法院檢察署九十五年度偵字第二一二一四號）
，提起上訴，本院判決如下：
    主  文
上訴駁回。
    理  由
按刑事訴訟法第三百七十七條規定，上訴於第三審法院，非以判
決違背法令為理由，不得為之。是提起第三審上訴，應以原判決
違背法令為理由，係屬法定要件。如果上訴理由書狀並未依據卷
內訴訟資料，具體指摘原判決不適用何種法則或如何適用不當，
或所指摘原判決違法情事，顯與法律規定得為第三審上訴理由之
違法情形，不相適合時，均應認其上訴為違背法律上之程式，予
以駁回。本件原判決撤銷第一審不當之判決，改判依修正前刑法
牽連犯關係從一重論處上訴人甲○○行使偽造私文書罪刑，已詳
敘認定犯罪事實之依據及憑以認定之理由，並對上訴人否認犯罪
之辯詞，如何不足採信，證人蔡春玉、池靜梅之證言如何不足為
上訴人有利之證明，均依據卷內資料予以指駁及說明，從形式上
觀察，並無任何違背法令之處。查被告以外之人於偵查中向檢察
官所為之陳述，除顯有不可信之情況者外，得為證據，刑事訴訟
法第一百五十九條之一第二項定有明文。告訴人程學庭縱有重聽
，於檢察官偵查中由其子程正新、程正龍附耳代傳檢察官之問話
，但其所為之陳述並無言語表達障礙或違法取供情事（九十五年
度他字第二四八二號卷第一五、七四、七五頁），上訴人及其辯
護人於審判程序中聲明異議，原審審酌其陳述作成時之情況，並
無顯有不可信之情況，認仍有證據能力，核無不合。至認依同法
第一百五十九條之五第二項，取得證據能力者，原判決係指其他
證據資料，不包括告訴人之供證，上訴意旨顯有誤會。其餘所指
未依據卷內資料，具體指摘原判決如何違背法令，置原判決之論
敘於不顧，徒憑己見，任詞指摘原判決採證違法、判決理由矛盾
云云，難謂已符合首揭法定上訴要件，其上訴違背法律上之程式
，應予駁回。又本件得上訴之行使偽造私文書部分，其上訴為不
合法，本院由程序上予以駁回，對於竊盜、詐欺取財部分自無從
適用審判不可分原則，併為實體上審判，此部分既屬刑事訴訟法
第三百七十六條第二、四款之案件，為不得上訴第三審之案件，
其上訴不合法，應併駁回。
據上論結，應依刑事訴訟法第三百九十五條前段，判決如主文。
中    華    民    國  九十七  年   十二   月    四    日
                      最高法院刑事第十一庭
                          審判長法官  花  滿  堂
                                法官  黃  正  興
                                法官  陳  東  誥
                                法官  林  錦  芳
                                法官  洪  昌  宏
      本件正本證明與原本無異
                                      書  記  官
中    華    民    國  九十七  年   十二   月    八    日
                                                      K


司法院資訊處製作；財團法人民間司法改革基金會備份。
